# 某投资性公司执行《企业会计制度》，

提问人：釜山 时间：2010-08-08 17:12:07
2008 年转让持有 5 年以上的股权投资，所得金额较大。国税发[2001]118号文“在一个纳税年度确认实现缴纳企业所得税确有困难的，报经税务机关批准，可作为递延所得，在投资交易发生当期及随后不超过 5 个纳税年度内平均摊转到各年度的应纳税所得中”。公司对所得税采用应付税款法”。该投资公司经税务部门批准， 2008 年转让投资所得，按照 5 年平均分配应纳税所得额。公司 2008 年产生巨大盈利，但是所得税费用处理不是按照当期获得的收益、利润进行计算。这种处理导致当期所得税费用与利润总额严重不配比。我个人对公司的这种处理持怀疑态度。 个人意见：对所得税政策的描述：本公司采用应付税款法，但对于公司处置 5 年以上的投资，所得金额较大的，在经过主管税务部门批准后，采用递延法处理。 会计处理： 08 年的处理（当年未缴纳的部分）：借：所得税费用贷：递延税项 09 年（当期分摊计算的所得税） 借：递延税项 贷：应交税金 以上会计处理不知道是否可行？

回答人：chenyiwei
回复 楼主 釜山 的帖子不建议这样处理。会计政策的运用和执行应当体现可比性和一贯性原则的要求，因此，在所得税会计方面，不能就某一事项的影响采用纳税影响会计法，而对其他事项的影响采用应付税款法。 另外还需注意： 2008 年应当已经执行新税法，而根据国税函[2009]55号规定，“对新税法实施以前财政部、国家税务总局发布的企业所得税有关管理性、程序性文件，凡不违背新税法规定原则，在没有制定新的规定前，可以继续参照执行；对新税法实施以前财政部、国家税务总局发布的企业所得税有关的政策性文件，应以新税法以及新税法实施后发布的相关规章、规范性文件为准”，因此原先的国税发[2000]118号文应当在新税法生效后自动失效，不能作为新税法下税务处理的依据。